【裁判字號】    90,易,1002
【裁判日期】    900803
【裁判案由】    傷害等
【裁判全文】
臺灣臺南地方法院刑事判決                          九十年度易字第一二號
    公  訴  人  臺灣台南地方法院檢察署檢察官
    被      告  甲○○
右列被告因傷害等案件，經檢察官提起公訴（九十年度偵字第四五六一號），本院判
決如左：
    主  文
甲○○傷害人之身體，處有期徒刑肆月，如易科罰金，以參佰元折算壹日；又以加害
生命之事，恐嚇他人，致生危害於安全，處有期徒刑參月，如易科罰金，以參佰元折
算壹日，扣案之圓鍬壹支沒收。應執行有期徒刑陸月，如易科罰金，以參佰元折算壹
日，扣案之圓鍬壹支沒收。
    事  實
一、甲○○於民國八十四年間，因妨害自由案件，經本院判處有期徒刑四月確定，於
    八十五年二月五日執行完畢（不構成累犯），猶不知悔改。復於九十年四月十二
    日晚上十時四十分許，在台南縣佳里鎮通興里埔頂五十一之一號前，見丙○○路
    經該處，思及丙○○過去曾持木棒毆打其頭部未予道歉乙事，而心生不滿，為圖
    報復，竟基於傷害之犯意，持上址鄰居所有之剪刀一把刺向丙○○之頭部，致其
    受有頭部外傷併腦震盪、頭皮多處刺傷等傷害。嗣甲○○為謀丙○○就過去曾持
    木棒毆打其頭部未予道歉乙事，有所交待之目的，復另行基於恐嚇之犯意，手持
    其所有之圓鍬一支站在上址之騎樓外，以加害生命之事，對丙○○恐嚇稱：若沒
    給一個交代，就不讓其離開，要讓其死在那裡等語，致丙○○心生畏懼，而生危
    害於丙○○之安全。嗣於九十年四月十三日零時四十分許，經報警而查獲上情，
    並扣得上開剪刀一把、圓鍬一支。
二、案經被害人丙○○訴由台南縣警察局佳里分局報告台灣台南地方法院偵查起訴。
    理  由
一、（一）傷害部分：
    訊據被告甲○○對右揭時、地持剪刀刺傷告訴人丙○○乙情供承不諱，核與告訴
    人丙○○、及目擊證人張志賢於警訊及本院審理時供述之情節相符，復有佳里綜
    合醫院九十年四月十三日之診斷證明書一紙附於警卷第十頁可參，及扣案之剪刀
    一把可資佐證，其自白核與事實相符，事證已甚明確，被告傷害犯行，堪予認定
    。
    （二）恐嚇部分：
    訊據被告坦承於右揭時、地持剪刀刺傷告訴人丙○○後，持圓鍬站在上址之騎樓
    外，並就丙○○過去曾持木棒毆打其頭部，未予道歉一事，責罵丙○○，惟矢口
    否認右揭恐嚇犯行，辯稱：伊係站在騎樓外，向丙○○陳稱之前持木棒打傷伊頭
    部，未予道歉，現遭人刺傷頭部有何感想云云。惟查：
    (1)右揭恐嚇之犯罪事實，業據告訴人丙○○指訴綦詳，核與目擊證人戊○○於警
      訊時證述：「（甲○○刺傷丙○○後，走到屋外門口有無說何話恐嚇丙○○？
      ）我當時在屋內有聽到甲○○站在門口說：『丙○○你若沒給我一個交代，就
      不讓你走出屋外。」等語（見戊○○九十年四月十三日第二次警訊筆錄，在警
      卷第六頁正、反面）、及於本院審理時證稱：「（有無聽到被告說若沒有給一
      個交代，就不讓他離開，要他死在那裡的話語？）有，還有聽到他說誰送丙○○去醫院就要讓他死」等語大致相符（見本院九十年五月十八日訊問筆錄）。
      而證人戊○○與被告素昧平生，亦無怨隙，並經具結在案，衡情實無誣陷被告
      之理，準此，自得以其證言作為被告恐嚇犯行認定之依據。
    (2)又被害人丙○○遭被告持剪刀刺傷頭部，而受有如事實欄所載之傷勢，現場並
      有乙○○、證人戊○○等人在場，衡情其等應會儘速送丙○○就醫治療，惟丙○○卻係於處理之員警到場後，始送丙○○就醫，此為被告所是認（見本院九
      十年五月三十一日訊問筆錄），堪認丙○○指訴：．．．當時不只戊○○要送
      伊去醫院，尚有乙○○及乙○○之二嬸要送伊去醫院，但被告在外面阻止等語
      （見本院九十年六月十四日訊問筆錄）屬實，可知被告於刺傷丙○○後，尚有
      阻止他人送丙○○就醫之行為。
    (3)參以被告因思及丙○○過去曾持木棒毆打其頭部，未予道歉，而心生不滿，始
      持剪刀刺傷丙○○之頭部，復再持圓鍬站在上址之騎樓外，責罵丙○○乙情，
      再參諸被告持有客觀上足以傷害他人生命之圓鍬站立於陳信案就醫之路徑、並
      有前述阻止他人送丙○○就醫之行為，及被告於偵查中坦承要丙○○就持木棒
      毆打其頭部一事，給予交代一節（見九十年四月十三日偵訊筆錄，在偵卷第九
      頁反面）等客觀之事實，益證告訴人丙○○、證人戊○○之供述屬實。
    (4)被告雖一再辯稱：伊持圓鍬係要至田裡工作，並非用以恐嚇被告云云。然查，
      被告就持圓鍬至案發地點一情，先辯稱：一開始至案發地點即有帶圓鍬去云云
      （見本院九十年五月三十一日訊問筆錄）；嗣改稱：伊持剪刀刺傷丙○○後，
      始回家拿圓鍬至案發現場云云（見本院九十年六月十四日訊問筆錄），其前後
      供述顯不一致；而案發時間為晚上十時四十分許，已屬深夜，被告辯稱其持圓
      鍬係要至田裡工作一情，顯與一般人之生活經驗法則相違，是被告之辯詞既有
      前後供述不一致，且違反一般人生活經驗法則之瑕疵，並參以前開所查之事證
      ，堪認其所辯為事後卸責之詞，實無足採。
    (5)綜上所查事證，此外復有扣案之圓鍬一支可資佐證，事證已臻明確，被告恐嚇
      犯行，洵堪認定。
二、被告持剪刀刺傷丙○○之頭部，核其所為係犯刑法第二百七十七條第一項之傷害
    罪；另持圓鍬站立在上址騎樓外，對丙○○恐嚇稱：若沒給一個交代，就不讓其
    離開，要讓其死在那裡等語，核其所為係犯刑法第三百零五條之恐嚇危害安全罪
    。其所犯前開二罪即傷害罪及恐嚇危害安全罪間，犯意各別，罪名互異，應分論
    併罰。茲審酌被告於八十四年間，因妨害自由案件，經本院判處有期徒刑四月確
    定，於八十五年二月五日執行完畢（不構成累犯）之素行，有台灣高等法院被告
    全國前案紀錄表在卷足憑，及審酌被告犯罪之動機、目的、手段、所造成危害、
    犯罪後態度等一切情狀，量處如主文所示之刑，並諭知易科罰金之折算標準，暨
    定其應執行刑，亦諭知易科罰金之折算標準，以資懲儆。扣案之圓鍬一支係被所
    有供犯恐嚇危害安全罪所用之物，業據其供明在卷，爰依法宣告沒收。至扣案之
    剪刀一把，雖係被告用以供犯傷害罪所用之物，惟並非違禁物，亦非被告所有，
    亦據其陳明在卷，爰不宣告沒收，併此敘明。
據上論斷，應依刑事訴訟法第二百九十九條第一項前段，刑法第二百七十七條第一項
、第三百零五條、第五十一條第五款、第四十一條第一項前段，刑法第三十八條第一
項第二款、第三項前段，罰金罰鍰提高標準條例第一條前段、第二條，判決如主文。
本案經檢察官丁○○到庭執行職務。
中      華      民      國      九十      年      八     月     三      日
                                          臺灣臺南地方法院刑事第三庭
                                              審判長法  官  李政庭
                                                    法  官  蘇義洲
                                                    法  官  陳金虎
右正本證明與原本無異
如不服本判決，應於判決送達後十日內向本院提出上訴狀
                                                    書記官  歐祝吟
中      華      民      國      九十      年      八     月     三      日
附錄本案論罪科刑法條全文：
刑法第二百七十七條第一項：
傷害人之身體或健康者，處三年以下有期徒刑、拘役或一千元以下罰金。
刑法第三百零五條：
以加害生命、身體、自由、名譽、財產之事，恐嚇他人致生危害於安全者，處二年以
下有期徒刑、拘役或三百元以下罰金。


司法院資訊處製作；財團法人民間司法改革基金會備份。
